Inventaris van het archief van de Afdeling Politie van het Ministerie van Justitie, 1924-1994
Nationaal Archief, Den Haag
Van de te bewaren stukken is onderhavige inventaris opgesteld. De bescheiden zijn ontdaan van nietjes en paperclips en omgepakt in zuurvrije omslagen en dozen. Hierop is een voorlopig nummer met potlood genoteerd, totdat de definitieve nummering bekend werd en de dozen en omslagen gestickerd konden worden. In de tussentijd waren de archieven tijdelijk opgeslagen in het Gemeentearchief Rotterdam (GAR).
Aanvullingen
Voor dit archief worden geen aanvullingen verwacht
Ordening van het archief
Om te komen tot een helder, duidelijk overzicht van de te bewaren documenten van het blok Interpol is dat gedeelte van dde inventaris als volgt geordend: primair werd een onderscheid aangebracht tussen de bescheiden van voor 1945 en de periode 1945 tot en met 1971. De bescheiden van voor 1945 zijn integraal bewaard op basis van artikel 5, lid E van de Archiefwet 1995. De andere bescheiden zijn alsvolgt geordend: primair op verslagen van de plenaire vergaderingen, secundair op de verslagen van de (sub) commissies en tertiar op bescheiden afkomstig of gerelateerd aan de Nederlandse delegaties. Tevens werden de verzameldossiers die door de Nederlandse delegaties werden gevormt apart geordend. Vervolgens werd een chronologische ordening aangebracht.
Met betrekking tot de blokken Kameraadschapsbond en het Georganiseerd werd primair een onderscheid gemaakt tussen het restbestand van de archieven van de Kameraadschapbond der Nederlandse Politie en het restbestand van de archieven van diverse overlegorganen met betrekking tot politieambtenarenzaken.
In het blok dat betrekking heeft op de Kameraadschap werd secundair een onderscheid gemaakt tussen vergoedingen, waaronder het afhandelen van verzekeringsaangelegenheden wordt verstaan, en financiele overzichten van de vereniging. In het blok dat betrekking heeft op het Georganiseerd Overleg werden bescheiden secundair op onderwerp geordend. Tertiair werd voor beide blokken een chronologische ordening aangebracht.
Aanwijzingen voor de gebruiker
Openbaarheidsbeperkingen
Deels openbaar, deels beperkt openbaar (B).
Materiële beperkingen
Het archief kent geen beperkingen voor het raadplegen van stukken als gevolg van slechte materiële staat
Aanvraaginstructie
Openbare archiefstukken kunnen online worden aangevraagd en gereserveerd. U kunt dit ook via de terminals in de studiezaal van het Nationaal Archief doen. Om te kunnen reserveren dient u de volgende stappen te volgen:
U maakt een profiel aan op www.gahetna.nl, en logt vervolgens in
Via de archiefinventaris (alleen de beschrijvingen met rode nummers) selecteert u het gewenste archiefstuk door op de knop 'Reserveren' te klikken
In het volgende scherm geeft u aan op welke dag u het archiefstuk wilt inzien
Indien u zich bevindt in de studiezaal en een tafelnummer heeft ontvangen kunt u dit nummer vermelden. Als u geen tafelnummer heeft kunt u tafelnummer 777 laten staan
Vervolgens bevestigt u uw reservering door deze te versturen.
Verwant materiaal
Beschikbaarheid van kopieën
Inventarisnummers van dit archief zijn niet in kopievorm beschikbaar
Afgescheiden archiefmateriaal
Inventaris van het archief van de Staatscommissie Bezettingsrecht van het Ministerie van Justitie 1946-1955, zie toegang 2.04.58.
Inventaris van het archief van het Rijksbureau betreffende de bestrijding van de handel in vrouwen en kinderen en van de handel in ontuchtige uitgaven 1910-1940, zie toegang 2.09.41.20.
Inventaris van het archief van de Rijksvreemdelingendienst en zijn voorgangers 1918-1956, zie toegang 2.09.45.
Inventaris van het archief van het Centraal Archief Bijzondere Rechtspleging (CABR) van het Ministerie van Justitie 1945-1952 (1983), zie toegang 2.09.09.
Beschrijving van de series en archiefbestanddelen
- Restbestand, aangetroffen bij de archieven van de Rijksvreemdelingendienst en Grensbewaking
  Dit is een restbestand aangetroffen bij de archieven Rijksvreemdelingendienst en Grensbewaking. Het andere grotere gedeelte van het archief berust nog bij het Ministerie van Justitie. De nummering van de stukken is nog volgens de orde zoals het was in het oude archief Rijksvreemdelingendienst. (DJK 23-07-2002)
  - Stukken betreffende de bestrijding van falsificaten, 1924-1935; 137; 1 pak
  - Stukken van de 7e gewone bijeenkomst van de Internationale Politie Commissie en het 3e Internationale Politie Congres respectievelijk van 24/25-30 september 1930, 138; 1 omslag
    Hierin wat documentatie aangetroffen, waaronder een plattegrond van het terrein van de wereldtentoonstelling in Antwerpen 1930.
  - Stukken van het Ministerie van Justitie en de Algemeen Inspecteur van de Rijkspolitie betreffende de voorzieningen ten behoeve van R.P.-personeel, dat werkzaam is in de door water overstroomde gebieden, 1953; 139; 1 omslag
  - Stukken betreffende de vernietiging van archiefstukken, 1949-1951; 140; 1 omslag
  - Stukken betreffende de aanschaf van een documentatiesysteem in verband met de invoering van het registratuurstelsel op het Bureau Materieel van de Afdeling Politie, 1956-1958; 141; 1 omslag
  - Stukken betreffende de voorschriften ten aanzien van de dienstkleding en uitrusting van het personeel van het korps Rijkspolitie, (veel dubbele), 1951-1953; 142; 1 pak
    Hierin aangetroffen twee overzichtsplaten betreffende uniformen van het burgerlijk rijkspersoneel en onderscheidingstekenen van de Legerluchtmacht en foto's van uniformpetten.
  - Stukken betreffende voorschriften ten aanzien van de dienstkleding, uitrusting en bewapening van het korps Rijkspolitie, (1943) 1949-1950; 143; 1 omslag
  - Circulaire van de Gevolmachtigde voor de reorganisatie van de Nederlandse politie betreffende de invoering van van een nieuw model politie-uniform voor de gemeentepolitie en de Koninklijke Marechaussee, 1942; 144; 1 stuk
  - Instructie betreffende onder andere volgorde van behandeling inzake aanvraag en verstrekking van uniformkleding en de administratie hiervan, met als bijlagen de formulieren terzake, ca. 1943-1944; 145; 1 omslag
  - Stukken betreffende taak en beheer van de Intendance van de Rijkspolitie, (1947) 1949-1953; 146; 1 omslag
  - Voorschriften betreffende de dienstkleding van de gemeentepolitie, 1952-1953; 147; 1 omslag
  - Stukken betreffende de voorlopige uniformbeschikking voor de Rijkspolitie en diverse wijzigingen daarvan, 1946, 1948-1949, 1952; 148; 1 pak
  - Afschrift van een beschikking van Mr. J. Donner, minister van Justitie, betreffende een wijziging van de bepalingen inzake de kleding, wapening en verdere uitrusting der Rijksveldwachters, 1932; 149; 1 stuk
    Hierbij aangetroffen een notitie betreffende de diverse wijzigingen van bovengenoemde bepalingen.
  - Stukken van de Afdeling/Directie Politie, (onder-) afdeling Criminele Zaken, opgemaakt in het kader van de Rijksbegrotingen 1954-1967, 1953-1966; 150-163; 14 omslagen
    - begroting 1954: 1954, 150
    - begroting 1955: 1953-1954, 151
    - begroting 1956: 1954-1955, 152
    - begroting 1957: 1955-1957, 153
    - begroting 1958: 1957, 154
    - begroting 1959: 1958, 155
    - begroting 1960: 1958-1960, 156
    - begroting 1961: 1959-1960, 157
    - begroting 1962: 1960-1961, 158
    - begroting 1963: 1962, 159
    - begroting 1964: 1962-1963, 160
    - begroting 1965: 1963-1964, 161
    - begroting 1966: 1964-1965, 162
    - begroting 1967: 1965-1966, 163
  - Stukken van de Werkgroep Administratieve Hulpmiddelen Gemeentelijke Recherchediensten betreffende een inventarisatie van de administratieve hulpmiddelen ten behoeve van de recherchediensten van de gemeentepolitiekorpsen over de periode 1962-1964 ingedeeld naar arrondisment, met bijlagen, 1965; 164-182; 19 omslagen
    - Almelo, 164
    - Alkmaar, 165
    - Amsterdam, 166
    - Arnhem, 167
    - Assen, 168
    - Breda, 169
    - Dordrecht, 170
    - 's-Gravenhage, 171
    - Groningen, 172
    - Haarlem, 173
    - 's-Hertogenbosch, 174
    - Leeuwarden, 175
    - Maastricht, 176
    - Middelburg, 177
    - Roermond, 178
    - Rotterdam, 179
    - Utrecht, 180
    - Zutphen, 181
    - Zwolle, 182
  - Stukken van de Werkgroep Inrichting en Uitrusting Gemeentelijke Recherchediensten, (1952) 1959-1963; 183; 1 pak
  - Stukken betreffende het ontwerp van het Voorlopig Voorschrift op het beheer van het materieel bij de Rijkspolitie, 1946; 184; 1 pak
  - Richtlijnen voor de meubilering, stoffering, verlichting, verwarming en verdere inrichting van de groepspost- en rayonbureaus van de Rijkspolitie, 1962; 185; 1 deel
  - Stukken betreffende het Bureau Rijksidentificatiedienst, 1948, 1955-1956; 186; 1 omslag
  - Stukken betreffende de werkzaamheden van de Recherchegroep Schiphol van de Rijkspolitie, 1951-1952; 187; 1 omslag
  - Stukken betreffende de taak en het personeel en van het korps Rijkspolitie en de (re-)organisatie van de Afdeling Politie van het Ministerie van Justitie, 1946, 1949-1952; 188; 1 omslag
  - Staten houdende cijfers betreffende de mobiliteit van de criminaliteit over de jaren 1965-1968, opgemaakt ten behoeve van de Recherche Advies Commissie, 1969-1970; 189; 1 pak
  - Ingekomen en afschriften van verzonden brieven van de Afdeling Politie, Bureau Personeel en Organisatie betreffende het personeel en de organisatie van de Rijkspolitie, 1954; 190; 1 omslag
  - Ingekomen brieven van de Centrale van Politie-organisaties betreffende agendapunten van komende vergaderingen van de Directeur-Generaal, Hoofd van de Afdeling Politie met de Contactcommissie voor Politie-aangelegenheden, 1951-1954; 191; 1 omslag
  - Korte verslagen van de Afdeling Politie betreffende hetgeen besproken is in de vergaderingen van de Directeur- Generaal, Hoofd van de Afdeling Politie met de Contactcommissie voor Politie-aangelegenheden, 1951-1954; 192; 1 omslag
  - Notulen van de vergaderingen van de Centrale Politieorganisaties van de Directeur-Generaal, Hoofd van de Afdeling Politie met de Contactcommissie voor Politieaangelegenheden, 1950-1954; 193; 1 pak
  - Stukken betreffende de voorbereiding van richtlijnen ter bevordering van een doelmatige opsporing en de samenwerking tussen de Onderafdeling Opsporingsbijstand van de Afdeling Criminele Zaken van de Afdeling Politie en de lokale opsporingsorganen, ca. 1959-1960; 194; 1 pak
  - Stukken betreffende de verbetering van het modusoperandi-systeem van het Bureau Criminele Voorlichting van de Afdeling Politie, (1941) 1952-1955; 195; 1 pak
  - Circulaires betreffende o.a. het verstrekken van criminele gegevens uit het Centrale Politie Register, een regeling inzake de vervaardiging van verdachtenfoto's en meldingen van strafbare feiten, 1947-1949, 1953-1956, 1959; 196; 1 omslag
  - Ingekomen stukken (Bureau Beheer van de Afdeling Politie van het Ministerie van Justitie) betreffende dienstkleding, toegezonden door de vertegenwoordiger van het Ministerie bij de Rijkskledingcommissie ad hoc, 336-337
    - 1950-1951, 336
    - 1952-1955, 337
      In inv. nr. 337 aangetroffen diverse tekeningen van PTT-, politie- en douane-uniformen.
  - Ingekomen stukken (Bureau Beheer van de Afdeling Politie van het Ministerie) betreffende dienstkleding, toegezonden door de vertegenwoordiger van het Ministerie bij de Sub-commissie voor snit en unificatie, 1951-1954; 338; 1 pak
    Hierin aangetroffen een stukje soutache van goud filé (8 cm), middels een, van een wapen voorzien, lakzegel vastgehouden op een vel papier, met daarop een beschrijving van het materiaal.
  - Ingekomen stukken (Bureau Beheer van de Afdeling Politie van het Ministerie) betreffende dienstkleding, toegezonden door de vertegenwoordiger van het Ministerie bij de Sub-commissie voor stofeisen, (1950) 1951-1954; 339; 1 pak
  - Ingekomen stukken (Bureau Beheer van de Afdeling Politie van het Ministerie) betreffende dienstkleding, toegezonden door de vertegenwoordiger van het Ministerie bij de Sub-commissie systeem aanmaak kleding, 1952; 340; 1 omslag
    De in de inv. nrs. 336-340 aanwezige notulen van de diverse Commissies, zouden in overleg met de PTT, waar zich de archieven van deze Commissies behoren te bevinden, vernietigd kunnen worden; zo ook de gedrukte stukken, zijnde geen bijlagen.
  - Stukken van de 1e Volkenbond Conferentie van Politiecentrales betreffende de bestrijding van valsmunterij (4-7 maart 1931 te Genève), 341; 1 pak
  - Stukken van de vergaderingen van de Internationale Kriminalpolizeiliche Kommission (betreffende de bestrijding van valsmunterij), 1931-1935; 342-345; 4 omslagen
    - 8e vergadering dd 28-30 september 1931 te Parijs., 342
    - 9e vergadering dd 15-20 oktober 1932 te Rome., 343
    - 10e vergadering dd 17-21 september 1934 te Wenen., 344
    - 11e vergadering dd ............... 1935 te Kopenhagen., 345
  - Stukken (algemeen) betreffende de 3e Internationale Conferentie van Politiecentrales inzake de bestrijding van valsmunterij en betreffende de 19e vergadering van de Internationale Kriminalpolizeiliche Kommission inzake diverse onderwerpen (dd resp. (14) 15-17 (18) en 19-22 (23) juni 1950 te 's-Gravenhage), 1949-1950; 346; 1 omslag
  - Stukken van de 3e Internationale Conferentie van Politiecentrales betreffende de bestrijding van valsmunterij (dd (14) 15-17 (18) juni 1950 te 's-Gravenhage), 347; 1 omslag
  - Stukken van de 19e vergadering van de Internationale Kriminalpolizeiliche Kommission betreffende diverse onderwerpen (dd 19-22 juni 1950 te 's-Gravenhage, 348; 1 pak
  - Stukken van en betreffende de 17e vergadering van de Internationale Kriminalpolizeiliche Kommission inzake de bestrijding van valsmunterij (dd 6-9 september 1948 te Praag), 1946-1950; 349; 1 pak
    Veel in duplo; vernietigen!
  - Circulaires betreffende de voorbereiding van de volgende Internationale Conferentie van Politiecentrales en betreffende de uitbreiding van het Internationale Museum van Vervalsingen, 1949; 350; 1 pak
  - Brief van de secretaris-generaal van de International Criminal Police Commission betreffende de presentatie van de nieuwe Revue Contrefaçons et Falsifications, concept en expeditie, 1949; 351; 1 omslag
    De hier genoemde Commissie is de Engelse vertaling van de in o.a. inv. nr. 349 genoemde Kommission.
  - Stukken betreffende uitlopende onderwerpen, (1941) 1946-1950; 352; 1 pak
    Deze stukken vormen (deels?) het semi-ambtelijk archief van de heer J.A. Adler, Hoofd van het Internationale Bureau voor Recherche; de stukken in de inv. nrs. 341-351 zijn eveneens van hem afkomstig.
  - Rapporten van de districtsrecherche van Alkmaar, Amsterdam en Utrecht in het ressort Amsterdam, 1956; 385; 1 omslag
  - Rapporten van de Procureur-Generaal van het ressort Arnhem betreffende de diverse districtsrecherches in het ressort Arnhem, 1955-1956 (1957); 386; 1 omslag
  - Uittreksels uit twee memoriën van kapitein J. van Waning betreffende de taak van de Rijkspolitie, (c.a. 1945); 398; 1 omslag
  - Notulen van vergaderingen van de Commissie Voorzieningen op Politiegebied betreffende diverse onderwerpen inzake de taak van de Rijkspolitie, 1945; 399; 1 omslag
  - Bouwtekeningen betreffende de (ver)bouw van bureaus van de Rijkspolitie, 1950-1954; 400; 1 pak
- Naar andere archieven overgebrachte bescheiden
  - Overgebracht naar archief Zorg voor vluchtelingen (2.04.58) als inventarisnummers 160-163.
    - Ingekomen en minuten van verzonden brieven van het Vluchtelingenbureau betreffende de medische behandeling van in Nederland verblijvende vluchtelingen (van Duitse nationaliteit), 1939-1940; ---; 2 pakken
      - Bestanddeel 1, ---
        Oud inventarisnummer 31
      - Bestanddeel 2, ---
        Oud inventarisnummer 32
    - Ingekomen en afschriften van verzonden brieven van het Vluchtelingenbureau betreffende de medische behandeling van in Nederland verblijvende vluchtelingen (van Duitse nationaliteit), 1939-1940 (1942); ---; 1 pak
      Oud inventarisnummer 38
    - Ingekomen en afschriften van verzonden brieven van de Medisch Adviseur inzake Vluchtelingen van het Departement van Binnenlandse Zaken betreffende de medische behandeling van in Nederland verblijvende Joodse vluchtelingen van Duitse nationaliteit, (1936-) 1939-1941; ---; 1 pak
      Oud inventarisnummer 331
  - Overgebracht naar archief Rijksbureau betreffende de Bestrijding van Handel in vrouwen en kinderen (2.09.41.20) als inv. nrs. 21-22
    - Stukken van het Rijksbureau betreffende de bestrijding van de handel in vrouwen en kinderen en van de handel in ontuchtige uitgaven, inzake de viering van het 25- jarig bestaan van dit Rijksbureau op 13 maart 1933, 1932-1933; ---; 1 omslag
      Oud inventarisnummer 212
    - Rapport van het speciale comité van deskundigen van de Volkenbond inzake de kwestie van de behandeling van vrouwen en kinderen, 1927; ---; 2 delen
      In de Franse taal.
      Oud inventarisnummer 213
  - Overgebracht naar Rijksvreemdelingendienst 1914-1955 (2.09.45), inv.nr. 126 en 489
    - Dossiers inzake het ontwerp van de Vreemdelingencirculaires 7 t/m 9, 1939-1941; ---; 1 omslag
      Oud inventarisnummer 199
    - Dossiers inzake het afschuiven van vreemdelingen naar België en Duitsland en vice versa door vreemdelingendiensten en grensbewakings-ambtenaren, 1935-1937, 1939 (=1935-1939); ---; 1 omslag
      Dossier bestaat voor grootste deel uit minuten (net als alle hierboven onder N.B. genoemde minuten met de daarbij gevoegde voorstukken = verbalen) van verzonden geheime brieven van de 2e Afdeling A.
      Oud inventarisnummer 251
  - Overgebracht Naar CABR-Archief PRA Den Haag (2.09.09)
    - Dossier van de Politieke Recherche Afdeling te 's-Gravenhage betreffende de Verwaltung, 1928-1941, 1947; ---; 1 pak
      Oud inventarisnummer 93
  - Overgebracht naar archief Generalkommissariat für Finanz und Wirtschaft, Referat Feindvermögen
    - Dossiers, bijeengebracht door de Politieke Recherche Afdeling in het kader van een onderzoek naar de bewindvoering voor diverse Nederlandse firma's door een persoon van Duitse nationaliteit, 1928-1947; ---
      - Dossiers van de Hauptabteilung Wirtschaft Feindvermögen van de Generalkommissar fÜr Finanz und Wirtschaft betreffende de "Verwaltung" (=bewindvoering) voor diverse Nederlandse firma's, 1942-1944, ---; 4 omslagen
        - Kina-onderneming Argasarie te Amsterdam, 1942-1944, ---
          Oud inventarisnummer 86
        - Fransch-Nederlandsche Koloniale Cultuur Maatschappij N.V. te Amsterdam, 1942-1944, ---
          Oud inventarisnummer 87
        - N.V. Moluksche Handels-Vennootschap te Amsterdam, 1942-1944, ---
          Oud inventarisnummer 88
        - Firma Pelgroot, Pelterijenfabriek en Groothandel in Vellen te 's-Gravenhage, 1941-1943, ---
          Oud inventarisnummer 89
      - Dossier betreffende de aanvraag van benzine voor een auto, in gebruik bij de "Verwalter" (=bewindvoerder), 1940-1942, ---; 1 omslag
        Zie ook inv.nrs. 86-89.
        Oud inventarisnummer 90
      - Dossier van de Hauptabteilung betreffende de Verwaltung, 1940-1944, ---; 1 omslag
        Oud inventarisnummer 91
      - Dossiers van de Hauptabteilung Wirtschaft Feindvermögen van de Generalkommissar fÜr Finanz und Wirtschaft betreffende de Verwaltung voor diverse Nederlandse firma's, 1940-1944, ---; 8 omslagen
        - N.V. Nederlandsch-Indische Landbouwmaatschappij te Amsterdam, 1942-1944, ---
          Oud inventarisnummer 94
        - N.V. Nederlandsch-Indisch Landsyndicaat te Amsterdam, 1942-1944, ---
          Oud inventarisnummer 95
        - N.V. Nederlandsch-Indisch Landsyndicaat te Amsterdam, 1942-1944, ---
          Oud inventarisnummer 96
        - Cultuur Maatschappij Bajabang N.V. te Amsterdam, 1940-1944, ---
          Oud inventarisnummer 97
        - Cultuur Maatschappij Bajabang N.V. te Amsterdam, 1940-1944, ---
          Oud inventarisnummer 98
        - Geo Wehry & Co., te Amsterdam, 1942-1944, ---
          Oud inventarisnummer 99
        - N.V. Moluksche Handels-Vennootschap te Amsterdam, 1942-1944, ---
          Oud inventarisnummer 100
        - N.V. Cultuur Maatschappij Boekit Lambasa te Amsterdam, 1942-1944, ---
          Oud inventarisnummer 101
      - Diverse stukken betreffende de financiën in het kader van de Verwaltung, 1940-1944, ---; 1 omslag
        Oud inventarisnummer 102
  - Over te brengen naar NIOD-Amsterdam
    - Dossiers van de Politieke Recherche Afdeling te Amsterdam betreffende de Verwaltung, 1940-1943, 1945-1947; ---; 2 omslagen
      - 1940-1947, ---
        Oud inventarisnummer 103
      - 1941-1942, ---
        Oud inventarisnummer 104
- Verslagen van de conferenties van Interpol, met bijlagen1919 - 1939
  Notabene: Met Engelse, Duitse en Franse teksten
  - Verslagen van de conferenties van Interpol en het voorbeiden en presenteren van Nederlandse standpunten, met bijlagen, 1919 - 1939; 402-412; 8 pakken, 3 omslagen
    Notabene: Grondslag artikel 5 lid E archiefwet 1995
    - Parijs (1919), 1931, 402; 1 pak
    - Bern 1928, 403; 1 pak
    - Antwerpen 1929, 404
    - Wenen 1930, 405
    - Antwerpen 1930, 406; 1 pak
    - Rome 1931 - 1932, 407; 1 pak
    - Wenen 1932 - 1933, 408; 1 pak
    - Kopenhagen 1935, 1947, 409; 1 pak
    - Belgrado 1936, 410
    - Londen 1936 - 1938, 411; 1 pak
    - Boekarest 1938 - 1939, 412; 1 pak
  - Stukken betreffende vergaderingen van de Internationale Kriminalpolizeiliche Kommission/Commission Internationale de Police Criminelle en in het kader van deze commissie gehouden politiemanifestaties en –tentoonstellingen, met de daarbij uitgewisselde gegevens over het landelijke politiewezen., 1921-1928; 197; 1 pak
- Verslagen van de conferenties van Interpol, met bijlagen1957 - 1969
  - Verslagen van de conferentie gehouden te Brussel, met bijlagen, 1946; 413-414; 2 omslagen
    - Verslagen van de plenaire vergaderingen, met rapporten 1946, 413
    - Het voorbreiden en presenteren van Nederlandse standpunten op de vergaderingen van Interpol, met bijlagen 1946, 414
  - Verslagen van de conferentie gehouden te Praag, met bijlagen, 1948; 415-417; 2 omslagen en 1 pak
    - Verslagen van de plenaire vergaderingen, met bijlagen 1948, 415; 1 pak
    - Verslagen van de vergaderingen van de (sub)commissies, met bijlagen 1948, 416
    - Het voorbreiden en presenteren van Nederlandse standpunten op de vergaderingen van Interpol, met bijlagen 1948, 417
  - Verslagen van de plenaire vergaderingen van de conferentie gehouden te Bern, met bijlagen, 1949; 418; 1 omslag
    Notabene: Geen Nederlandse bijdrage aan de vergaderingen aangetroffen
  - Verslagen van de conferentie gehouden te Den Haag, met bijlagen, 1949 - 1950; 419-421; 3 omslagen
    - Verslagen van de plenaire vergaderingen, met bijlagen 1950, 419
    - Het organiseren van de Internationale Conferentie te Den Haag, met bijlagen 1949 - 1950, 420
    - Het voorbreiden en presenteren van Nederlandse standpunten op de vergaderingen van Interpol, met bijlagen 1950, 421
  - Verslagen van de conferentie gehouden te Lissabonl, met bijlagen, 1951; 422-423; 1 omslag en 1 pak
    - Verslagen van de plenaire vergaderingen, met bijlagen 1951, 422; 1 pak
    - Verslagen van de vergaderingen van de (sub)commissies, met bijlagen 1951, 423
  - Verslagen van de conferentie gehouden te Stockholm, met bijlagen, 1952; 424-426; 2 omslagen en 1 pak
    - Verslagen van plenaire vergaderingen, met bijlagen 1952, 424; 1 pak
    - Verslagen van de vergaderingen van de (sub)commissies, met bijlagen 1952, 425
    - Het voorbreiden en presenteren van Nederlandse standpunten op de vergaderingen van Interpol, met bijlagen 1952, 426
  - Verslagen van de conferentie gehouden te Oslo, met bijlagen, 1953; 427-429; 2 omslagen en 1 pak
    - Verslagen van plenaire vergaderingen, met bijlagen 1953, 427
    - Verslagen van de vergaderingen van de (sub)commissies, met bijlagen 1953, 428; 1 pak
      Notabene: Bevat Nederlandstalige vertalingen en commentaren
    - Het voorbreiden en presenteren van Nederlandse standpunten op de vergaderingen van Interpol, met bijlagen 1953, 429